臺灣高雄地方法院刑事判決　　　　　　　94年度訴字第3578號
公　訴　人　臺灣高雄地方法院檢察署檢察官
被　　　告　乙○○
上列被告因毒品危害防制條例案件，經檢察官提起公訴（94年度
毒偵字第7834號），本院依簡式審判程序，判決如下：
    主  文
乙○○施用第一級毒品，累犯，處有期徒刑拾月，扣案殘留海洛
因之注射針筒壹支及塑膠袋壹只，均沒收銷毀之；又施用第二級
毒品，累犯，處有期徒刑伍月。應執行有期徒刑壹年貳月，扣案
殘留海洛因之注射針筒壹支及塑膠袋壹只，均沒收銷毀之。
    事  實
一、乙○○於民國90年間因竊盜案件，經臺灣屏東地方法院以90
    年度易字第1223號判處有期徒刑1 年10月確定，92年1 月27
    日送屏東監獄執行，93年8 月31日縮刑期滿執行完畢。乙○
    ○另因施用毒品案件，經臺灣屏東地方法院裁定送屏東看守
    所附設勒戒所觀察、勒戒，因認有繼續施用毒品傾向，又經
    該院裁定於91年1 月10日送入屏東戒治所強制戒治，嗣因戒
    治期間已滿3 月，經評估認無繼續戒治必要，於91年6 月4
    日經該院以91年度毒聲字第485 號裁定准予停止戒治，所餘
    戒治期間付保護管束。惟因其於保護管束期間違反保護管束
    規則情節重大，再經該院以91年度毒聲字第719 號裁定撤銷
    停止戒治，再送入屏東戒治所續行強制戒治，於92年1 月26
    日強制戒治期滿，並由臺灣屏東地方法院檢察署檢察官於92
    年2 月12日以92年度戒毒偵字第21號案件不起訴處分確定。
    惟乙○○未能警惕並戒絕毒癮，於強制戒治執行完畢釋放後
    5 年內，復基於施用第一級毒品海洛因及第二級毒品甲基安
    非他命之犯意，分別於94年9 月6 日下午3 時許，在高雄縣
    鳳山市○○○路46巷17號前，以將海洛因摻水後為皮下注射
    之方式，施用第一級毒品海洛因1 次；於同日下午6 時許回
    溯24小時內之某時，在不詳地點，以將甲基安非他命置於玻
    璃球內燒烤後吸食氣體之方式，施用第二級毒品甲基安非他
    命1 次。嗣於同日下午3 時30分許，乙○○於上開地點因施
    用第一級毒品海洛因後形跡可疑，經警上前盤查而查獲，並
    扣得已使用而殘留海洛因之注射針筒1 支及塑膠袋1 只。
二、案經高雄縣政府警察局鳳山分局報告臺灣高雄地方法院檢察
    署檢察官偵辦。
    理  由
一、本件被告乙○○所犯係死刑、無期徒刑、最輕本刑為3 年以
    上有期徒刑以外之罪，其於本院準備程序中就被訴事實為有
    罪之陳述，經告知簡式審判程序之旨，並聽取公訴人及被告
    之意見後，合議庭裁定由受命法官獨任進行簡式審判程序。
二、上開犯罪事實，被告於本院審理中均已自白不諱，佐以被告
    於94年6 月15日為警查獲採尿送驗結果，呈嗎啡及甲基安非
    他命陽性反應，有高雄市政府警察局鳳山分局偵辦毒品案件
    嫌疑人尿液採集編號對照表（尿液編號588）、 臺灣檢驗科
    技股份有限公司94年9 月20日濫用藥物尿液檢驗報告各1 紙
    在卷可憑。而查獲扣案之注射針筒1 支及塑膠袋1 只經送高
    雄醫學大學中和紀念醫院檢驗結果，均呈海洛因陽性反應，
    亦有該院檢驗報告（報告編號：9411-71 、9411-72）2紙及
    照片2 幀附卷可按，堪認被告自白確與事實相符。被告前因
    施用毒品案件，經送觀察、勒戒及強制戒治治療後，於92年
    1 月26日強制戒治執行完畢釋放，並經臺灣屏東地方法院檢
    察署檢察官以92年度戒毒偵字第221 號案件為不起訴處分確
    定等情，已詳如上開事實欄一所述，此有卷附臺灣高等法院
    被告前案紀錄表可供佐參，被告於強制戒治執行完畢釋放後
    之5 年內，再犯本件施用毒品之罪，事證明確，自應依法論
    科。
三、查海洛因及甲基安非他命分別為毒品危害防制條例第2 條第
    2 項第1 、2 款所定第一級與第二級毒品，均不得施用、持
    有。核被告所為，係犯同條例第10條第1 、2 項之施用第一
    級、第二級毒品罪。被告持有第一級毒品海洛因及第二級毒
    品甲基安非他命進而施用，其持有之低度行為應為施用之高
    度行為所吸收，均不另論罪。被告所犯二罪間，犯意個別，
    犯罪構成要件互殊，應予分論併罰。又被告前因竊盜案件，
    經臺灣屏東地方法院以90年度易字第1223號判處有期徒刑1
    年10月確定，92年1 月27日送入屏東監獄執行，93年8 月31
    日縮刑期滿執行完畢，有卷附臺灣高等法院被告前案紀錄表
    可查，其於徒刑執行完畢釋放後5 年內，故意再犯本件有期
    徒刑以上之罪，應依刑法第47條之規定論以累犯，並加重其
    刑。審酌被告於觀察、勒戒執行完畢釋放後，又再度施用第
    一級毒品及第二級毒品，顯見被告未能戒斷施用毒品惡習，
    改過意志不堅，且前犯竊盜案件，甫於93年8 月31日徒刑執
    行完畢釋放出監，未及1 年，即再犯本件之罪，自應予相當
    之刑事責難；另考量被告施用毒品之犯行係自傷行為，尚未
    危及他人，反社會危險性應屬較低，且犯後復能坦承犯行，
    態度尚可及其犯罪動機、目的等一切情狀，量處如主文所示
    之刑，並定其應執行之刑。扣案注射針筒1 支及塑膠袋1 只
    為被告所有，業經其自承在卷，且送驗後均呈海洛因陽性反
    應，已如前述，其上既沾覆毒品而與毒品難以完全析離，自
    宜整體視之為毒品，依毒品危害防制條例第18條第1 項前段
    ，均宣告沒收銷毀之。
四、據上論斷，應依刑事訴訟法第273 條之1 第1 項、第284 條
    之1 、第299 條第1 項前段，毒品危害防制條例第10條第1
    、2 項、第18條第1 項前段，刑法第11條、第47條、第51條
    第5 款，判決如主文。
本案經檢察官甲○○到庭執行職務。
中　　華　　民　　國　　94　　年　　12　　月　　30　　日
                  鳳山刑事第2庭     法　官  李嘉益
以上正本證明與原本無異。
如不服本判決，應於收受送達後10日內向本院提出上訴書狀。
中　　華　　民　　國　　94　　年　　12　　月　　30　　日
　　　　　　　　　　　　　　　　　  書記官  呂怜勳
附錄本案論罪科刑法條：
毒品危害防制條例第10條
施用第一級毒品者，處 6 月以上 5 年以下有期徒刑。
施用第二級毒品者，處 3 年以下有期徒刑。
